臺灣臺北地方法院民事裁定
聲　請　人
即債務人　　邱敏惠（
代　理　人　謝孟馨律師
上列當事人因消費者債務清理事件聲請清算，本院裁定如下：
    主      文
債務人邱敏惠自中華民國100年5月12日下午16時起開始清算程序
，並同時終止清算程序。
由國庫墊付之費用應由債務人邱敏惠負擔。
    理      由
一、按債務人於法院裁定開始更生程序或許可和解或宣告破產前
    ，得向法院聲請清算；法院開始清算程序之裁定，應載明其
    年、月、日、時，並即時發生效力；債務人之財產不敷清償
    清算程序之費用時，法院應裁定開始清算程序，並同時終止
    清算程序，消費者債務清理條例第80條前段、第83條第1項
    及第85條第1項分別定有明文。
二、本件聲請人聲請略以：伊有不能清償債務情事，前於民國95
    年間依金融主管機關協調成立之中華民國銀行公會會員辦理
    消費金融案件無擔保債務協商機制，與最大債權銀行中華商
    業銀行股份有限公司(現變更為匯豐銀行)成立協商，約定伊
    應自95年8月起，分80期，利率0%，於每月10日清償新臺幣(
    下同)12,621元，伊於協商成立前原於全聯實業股份有限公
    司所營之賣場工作，每月收入約16,000元，另因伊為輕度肢
    障，每月領有政府補助金3,000元，尚可勉強支付協商金額
    ，惟伊於95年4月29日生子後，為照顧幼子，只能待配偶林
    鐘潤下班後，始能外出工作，每月收入減少為10,000元，後
    又因其配偶有時夜間亦須送貨，且於白天工作後，又於夜間
    照顧幼子，長期下來力有未逮，伊不得已於96年3月底辭去
    工作，伊之配偶林鐘潤每月薪資約16,500元，扣除夫妻2人
    日常生活必要之出後，實已無力繼續履行前開協商條件，故
    伊毀諾非可歸責於己，且伊無擔保或無優先權之債務總額未
    逾新臺幣1,200萬元，復未經法院裁定開始清算程序或宣告
    破產，爰向本院聲請清算等語。
三、經查，債務人所主張之上開事實，業據其提出財產及收入狀
    況說明書、債權人清冊、中華民國身心障礙手冊、協商成立
    協議書暨無擔保債務還款計劃、全戶戶籍謄本、財政部臺灣
    省北區國稅局95、96、97、98年度綜合所得稅各類所得資料
    清單暨財產歸屬資料清單、勞工保險被保險人投保資料表、
    存摺影本、債務人配偶95、96、97、98年度綜合所得稅各類
    所得資料清單暨財產歸屬資料清單、水、電、電話費收據、
    房屋基地租賃租金收據、財團法人金融聯合徵信中心當事人
    綜合信用報告-債務清理條例前置協商專用債權人清冊、房
    屋基地租賃契約書、帳戶存摺影本、債務人配偶及子財產歸
    屬資料清單、新北市政府新店分處稅捐稽徵處房屋稅籍證明
    書、證券存摺影本、債務人配偶之薪資證明書、林紅桂戶籍
    謄本等件為證，又聲請人自96年4月起均無工作，每月僅領
    取殘障補助金3,000元，而其配偶每月薪資亦僅約16,500元
    左右，是縱依行政院主計處公告之100年度新北市每人每月
    最低生活費標準10,792元計算，債務人夫妻之總收入尚不足
    支付其夫妻2人之生活必要支出，況債務人另有幼子需扶養
    ，故債務人主張其係因不可歸責於己之事由致不能履行協商
    ，尚堪信為真實。又債務人名下財產僅有旺宏電子公司股票
    3 股(市價僅約60元)及汽車1輛(係他人借名登記，且已遭強
    制取回)，債務人有輕度肢體障礙，目前復無職業及收入，
    則本院綜合聲請人之財產、信用及勞力（技術），堪認其欠
    缺清償能力，客觀上對已屆清償期之債務有持續不能清償或
    難以清償之虞，自有依據消費者債務清理條例所定清算程序
    ，清理其債務之必要。此外，本件亦查無債務人有消費者債
    務清理條例第6條第3項、第8條或第82條第2項所定駁回清算
    聲請之事由存在，則債務人聲請清算，應屬有據。再查，據
    聲請人提出之財政部臺灣省北區國稅局財產歸屬資料清單及
    證券存摺所示，聲請人名下已無任何財產，另依債權人清冊
    之記載，其債務總額高達119萬3千餘元，堪認聲請人之財產
    應不敷清償清算程序之費用，爰依上開規定，裁定開始本件
    清算程序，並同時終止清算程序。又本件聲請人前曾聲請暫
    免繳納聲請清算費用，茲既裁定同時終止清算程序，其由國
    庫墊付之費用自應由債務人負擔，爰併裁定如主文。
四、又法院終止清算程序後，聲請人之債務並非當然免除，仍應
    由法院斟酌消費者債務清理條例有關免責之規定，例如本條
    例第133 條、第134 條、第135 條等，依職權認定是否裁定
    免責，故法院終止清算程序後，聲請人雖有免責之機會，惟
    其財產不敷清償清算程序之費用如係因上述條例所定不可免
    責之事由所致，法院即非當然為免責之裁定，聲請人就其所
    負債務仍應負清償之責，附此敘明。
中    華    民    國   100    年    5     月    12    日
            民事第二十七庭  法      官  張明輝
以上正本係照原本作成
開始清算程序之裁定不得抗告，如不服同時終止清算程序之裁定
，應於裁定送達後10日內，以書狀向本院提出抗告，並繳納抗告
費新台幣1,000 元。
本裁定已於100年5月12日下午16時公告
中    華    民    國   100    年    5     月    12    日
                            書  記  官  吳建元